臺灣橋頭地方法院民事判決
111年度橋簡字第692號
原      告  臺灣中小企業銀行股份有限公司

法定代理人  林謙浩  
訴訟代理人  董瓊雲  
被      告  賴韻安即姆姆商行


上列當事人間請求清償借款事件，本院於民國111年9月23日言詞
辯論終結，判決如下：
    主  文
被告應給付原告新臺幣肆拾陸萬伍仟伍佰柒拾元，及自民國一一
一年三月二十三日起至清償日止，按週年利率百分之一點七九五
計算之利息。暨自民國一一一年四月二十四日起至清償日止，逾
期在六個月以內者，按上開利率百分之十，逾期超過六個月者，
按上開利率百分之二十計算之違約金。
訴訟費用新臺幣伍仟零柒拾元由被告負擔。
本判決第一項得假執行。但被告如以新臺幣肆拾陸萬伍仟伍佰柒
拾元為原告預供擔保，免為假執行。
    事實及理由
一、原告主張：被告於民國110年10月26日與原告簽訂青年創業
    及啟動金貸款契約書，借款新臺幣(下同)50萬元，約定借款
    期間自110年10月27日起至115年10月27日止，並按年金法按
    月攤還本息，且依中華郵政股份有限公司二年期定期儲金機
    動利率加年利率0.575%機動計息，若未依約按期清償本息，
    全部借款應視為全部到期，除應給付上開利率計算之利息外
    ，尚應加計逾期在6個月以內者，按上開利率10%、逾期超過
    6個月者，按上開利率20%計算之違約金。詎被告未依約繳款
    ，僅攤還利息至111年3月23日，尚積欠本息465,570元，屢
    經催討均置之不理。為此依消費借貸之法律關係提起本件訴
    訟。聲明：如主文第一項所示。
二、被告則以：對於原告請求沒有意見等語，資為抗辯。
三、原告主張之上開事實，業據提出青年創業及啟動金貸款契約
    書、授信約定書、撥還款明細查詢單、放款利率歷史資料表
    等件為證( 見本院卷第13頁至第25頁)，且為被告就其請求
    不為爭執，應認原告主張之事實為真。從而，原告依消費借
    貸之法律關係，請求被告給付如主文第1 項所示之金額、利
    息及違約金，洵屬正當，應予准許。
四、本件係依民事訴訟法第427條第1項規定，適用簡易訴訟程序
    所為被告敗訴之判決，依同法第389條第1項第3款規定，應
    職權宣告假執行。並依同法第392條第2項之規定，依職權宣
    告被告提供相當擔保，免為假執行。
五、訴訟費用負擔之依據：民事訴訟法第78條。 
中　　華　　民　　國　　111 　年　　10　　月　　 7　　日
    　　　　　　　橋頭簡易庭　法　　　官  薛博仁
以上正本係照原本作成。
如不服本判決，應於送達後20日內，向本院提出上訴狀並表明上
訴理由，如於本判決宣示後送達前提起上訴者，應於判決送達後
20日內補提上訴理由書（須附繕本）。
    　　　　　　　　　　　　  書　記　官  林國龍
中　　華　　民　　國　　111 　年　　10　　月　　11　　日